臺灣高雄地方法院刑事判決　　　　　　　　　　　　九十一年度訴字第二六二七號
　　公　訴　人　臺灣高雄地方法院檢察署檢察官
　　被　　　告　甲○○
右列被告因違反毒品危害防制條例案件，經檢察官提起公訴（九十一年度毒偵字第四
二九四號），本院判決如左：
    主  文
甲○○連續施用第一級毒品，累犯，處有期徒刑拾月，扣案之海洛因壹包（淨重肆點
柒伍公克）沒收銷燬之。
    事  實
一、甲○○曾因違反懲治盜罪條例案件，經臺灣高等法院以九十年度上更二字第六二
    七號判處有期徒刑二年九月確定，於民國九十一年二月八日執行完畢。其前因施
    用毒品案件，經依臺灣桃園（起訴書誤載為高雄）地方法院八十八年度毒聲字第
    三三三二號（起訴書誤載為三三三號）裁定送觀察、勒戒後，認無繼續施用毒品
    之傾向，由臺灣桃園（起訴書誤載為高雄）地方法院檢察署檢察官於八十八年六
    月二十九日，以八十八年度偵字第七四四五號為不起訴處分確定。詎不知戒除惡
    習，仍基於概括犯意，自九十一年六月五日起至同年七月三十日十二時止，在屏
    東縣恆春鎮○○○路一四五巷二十號家中，以將海洛因摻入香煙內點火吸煙之方
    式，連續施用第一級毒品海洛因多次。嗣於同年七月三十一日二十三時三十分許
    ，在高雄市○○區○○路與高速公路口處，為警臨檢盤查，自甲○○身上扣得第
    一級毒品海洛因一包（淨重四‧七五公克），並帶回警局採尿送驗後，始知悉上
    情。嗣甲○○經本院以九十一年度毒聲字第四六三五號裁定送觀察、勒戒後，認
    有繼續施用毒品之傾向，復經本院以九十一年度毒聲字第五四六○號裁定戒治處
    分在案。
二、案經高雄市政府警察局刑警大隊報告臺灣高雄地方法院檢察署檢察官偵查起訴。
    理  由
一、右揭犯罪事實，業據被告甲○○於警、偵訊及本院審理時坦承不諱，且被告於九
    十一年七月三十一日經警採尿送驗結果，呈嗎啡陽性反應，有高雄市政府衛生局
    九十一年八月十二日高衛試煙字第Ａ八○一號煙毒尿液檢驗成績書及保安警察大
    隊刑案移送專責組偵辦毒品危害防制條例嫌疑人尿液採證代碼表各一紙附卷可稽
    （見偵查卷第二四、二五頁），而人體投與海洛因後，迅速水解轉變為嗎啡，再
    循嗎啡之代謝途徑，排出體外，百分之五十以上於八小時內，自尿中排出，百分
    之九十於二十四小時內，自尿中排出，採樣應於投與嗎啡二十四小時內進行為宜
    ，業經行政院衛生署藥物食品檢驗局以（八○）藥檢壹字第○五六九五四號函釋
    明確，並有海洛因一包（淨重四‧七五公克）扣案可證，且扣案白粉一包經送法
    務部調查局鑑定結果，確認含第一級毒品海洛因成分，有該局九十一年九月五日
    調科壹字第二二○○一三九四七號鑑定通知書一紙在卷可參（見偵查卷第三○頁
    ），故被告自白施用第一級毒品海洛因，與事實相符，其犯行足堪認定。次查，
    被告前因施用毒品案件，經依臺灣桃園地方法院八十八年度毒聲字第三三三二號
    裁定送觀察、勒戒後，認無繼續施用毒品之傾向，由臺灣桃園地方法院檢察署檢
    察官於八十八年六月二十九日，以八十八年度偵字第七四四五號為不起訴處分確
    定，有該不起訴處分書、臺灣高雄地方法院檢察署刑案資料查註紀錄表可憑，其
    於不起訴處分後五年內再犯毒品危害防制條例第十條第一項之罪，經裁定送觀察
    、勒戒後，認有繼續施用毒品傾向，有本院九十一年度毒聲字第四六三五號裁定
    及臺灣高雄看守所附設勒戒處所九十一年八月十二日高所坤戒勒字第一六九四號
    函附之證明書在卷可參（見偵查卷第十三、十七、十八頁），依毒品危害防制條
    例第二十條第三項前段規定，自應依法論科。
二、核被告所為，係犯毒品危害防制條例第十條第一項施用第一級毒品罪。被告為施
    用而持有第一級毒品海洛因，其持有之低度行為應為施用之高度行為所吸收，不
    另論罪。其先後多次施用毒品海洛因之行為，時間緊接，觸犯構成要件相同之罪
    名，顯係基於概括之犯意反覆為之，應依連續犯規定，論以一罪，並加重其刑。
    被告曾因違反懲治盜罪條例案件，經臺灣高等法院以九十年度上更二字第六二七
    號判處有期徒刑二年九月確定，於九十一年二月八日執行完畢之事實，有臺灣高
    等法院被告全國前案紀錄表及臺灣高雄地方法院檢察署刑案資料查註紀錄表附卷
    足按，其於五年以內再犯本案有期徒刑以上之罪，應依累犯之規定，遞予加重其
    刑。爰審酌被告甫經觀察、勒戒，仍再度施用毒品，暨施用毒品之期間、次數、
    動機、目的、手段、所生危害及其他一切情狀，量處如主文所示之刑，以示懲儆
    。扣案之海洛因一包（淨重四．七五公克），係毒品危害防制條例第二條第二項
    所示之毒品，應依毒品危害防制條例第十八條第一項前段規定併予宣告沒收銷燬
    之。
據上論斷，應依刑事訴訟法第二百九十九條第一項前段，毒品危害防制條例第十條第
一項、第十八條第一項前段，刑法第十一條前段、第五十六條、第四十七條，判決如
主文。
本案經檢察官沈志成到庭執行職務。
中    華    民    國      九十一      年      十      月     二十一     日
                            臺灣高雄地方法院刑事第七庭
                                審判長法  官   陳志銘
                                      法  官   曾吉雄
                                      法  官   秦慧君
右正本證明與原本無異。
如不服本判決，應於判決送達後十日內，向本院提出上訴狀。
                                      書記官   蔡妮君
中    華    民    國      九十一      年      十      月     二十一     日
附錄本案論罪科刑法條：
毒品危害防制條例第十條第一項
施用第一級毒品者，處六月以上五年以下有期徒刑。
